---
title: "R Notebook"
output: html_notebook
---

Carrega bibliotecas, teste 2,

```{r}
library(dplyr)
library(readr)
library(lubridate)
```

Cria data frame (tibble) manualmente

```{r}
df_manual <- tibble(nome=c("Dan","Daniel","Maria"),
                    sobrenome=c("Reznik","Weller","Conceição"),
                    nasc=c("22/05/1967","24/02/1967","11/11/2011"),
                    altura=c(1.73,1.79,1.65))
```

Preparo de dados

```{r}
df_manual_clean <- df_manual %>%
  mutate(nasc_as_date=dmy(nasc)) %>%
  mutate(dias_de_vida=today()-nasc_as_date) %>%
  mutate(idade=as.integer(dias_de_vida/365)) %>%
  rename(nasc_velho=nasc)
df_manual_clean
```

Lista conteúdo do diretório "data"

```{r}
fs::dir_ls("data")
```

Qual o encoding?

```{r}
guess_encoding("data/nomes.csv")
```


Leitura de arquivo CSV

```{r}
df_nomes_csv <- read_delim("data/nomes.csv",delim=";")
df_nomes_csv
```

Encoding, tabela de preços de medicamentos da ANVISA

Fonte: http://dados.gov.br/dataset/anvisa-precos-de-medicamentos

```{r}
guess_encoding("data/TA_PRECOS_MEDICAMENTOS.csv")
```


```{r}
locale_brazil <- locale(decimal_mark=",",
                        encoding="ISO-8859-1")
df_medicamentos <- read_delim("data/TA_PRECOS_MEDICAMENTOS.csv",
                              delim=";",
                              quote="", # arquivo contÃƒÂ©m " e ' espÃƒÂºrios
                              locale=locale_brazil)

df_medicamentos %>% dim
```

Quantas razões sociais?

```{r}
df_medicamentos %>%
  count(NO_RAZAO_SOCIAL,sort=T)
```

Seleciona colunas de interesse

```{r}
df_medicamentos_clean <- df_medicamentos %>%
  filter(!is.na(NU_PF18_INTEIRO)) %>%
  select(NO_RAZAO_SOCIAL,
         NO_PRODUTO,
         DS_APRESENTACAO, # quantidade
         NU_PF18_INTEIRO)
```

Calcula preços máximo, mínimo

```{r}
df_medicamentos_clean$NU_PF18_INTEIRO %>%
  max(na.rm=T) # min, medio
```

Quantos produtos

```{r}
df_medicamentos_clean %>%
  count(NO_PRODUTO,sort=T)
```

Distribuição de preços (avançado)

```{r}
library(ggplot2)
df_medicamentos_clean %>%
  ggplot(aes(x=NU_PF18_INTEIRO+1L)) +
  geom_histogram(fill="#a0a0ff",color="black") +
  scale_x_log10(
    breaks = scales::trans_breaks("log10", function(x) 10^x),
    labels = scales::trans_format("log10", function(x) 10^x)
  )
```

Variação de preços dos 10 produtos mais caros (com pelo menos 10 entradas)

```{r}
df_medicamentos_mais_caros <- df_medicamentos_clean %>%
  group_by(NO_PRODUTO) %>%
  summarize(n=n(),median_price=median(NU_PF18_INTEIRO)) %>%
  filter(n>=10) %>%
  arrange(desc(median_price)) %>%
  mutate(rank=row_number()) %>%
  head(8)
```

Variação dos preços

```{r}
library(forcats)
df_medicamentos_clean %>%
  semi_join(df_medicamentos_mais_caros,by='NO_PRODUTO') %>%
  mutate(NO_PRODUTO=NO_PRODUTO%>% fct_reorder(NU_PF18_INTEIRO,.desc=T)) %>%
  filter(NU_PF18_INTEIRO>0) %>%
  ggplot(aes(x=NO_PRODUTO,y=NU_PF18_INTEIRO+1)) +
  geom_boxplot(aes(fill=NO_PRODUTO)) +
  scale_y_log10(
    breaks = scales::trans_breaks("log10", function(x) 10^x),
    labels = scales::trans_format("log10", function(x) 10^x)
  ) +
  theme(legend.position="none",
        axis.text.x = element_text(angle = -45,vjust=0.5,hjust=0))
```

Novo data frame, só com paracetamol

```{r}
df_paracetamol <- df_medicamentos_clean %>%
  filter(NO_PRODUTO=="PARACETAMOL")
```

Obtém estatísticas

```{r}
df_paracetamol %>%
  pull(NU_PF18_INTEIRO) %>%
  summary()
```

Apresentações distintas deste produto

```{r}
df_paracetamol %>%
  count(DS_APRESENTACAO,sort=T)
```

Para cada apresentação, reporta o fornecedor mais barato

```{r}
df_paracetamol_melhores <- df_paracetamol %>%
  group_by(DS_APRESENTACAO) %>%
  add_tally() %>% # adiciona contagem por grupo
  top_n(1,desc(NU_PF18_INTEIRO)) %>%
  arrange(desc(n))
```

Verifica se correto

```{r}
df_paracetamol%>%
  filter(DS_APRESENTACAO=="200 MG/ML SOL OR CT FR PLAS OPC GOT X 15 ML")%>%
  select(NO_RAZAO_SOCIAL,NU_PF18_INTEIRO)%>%
  arrange(NU_PF18_INTEIRO)
```

Available datasets
https://stat.ethz.ch/R-manual/R-devel/library/datasets/html/00Index.html
```{r}
data()
```

